【裁判字號】    99,抗,943
【裁判日期】    990824
【裁判案由】    聲請定其應執行刑
【裁判全文】
臺灣高等法院刑事裁定                   99年度抗字第943號
抗  告  人
即  受刑人  甲○○
上列抗告人因聲請定其應執行刑案件，不服臺灣士林地方法院中
華民國99年6月14日所為裁定（99年度聲字第935號），提起抗告
，本院裁定如下：
    主  文
原裁定撤銷，發回臺灣士林地方法院。
    理  由
一、原裁定意旨略以：抗告人即受刑人甲○○因犯竊盜及毒品危
    害防制條例等罪，經原審先後判處如附表所示之刑（詳如附
    表所示），均經分別確定在案，且其中如附表編號1、2、3
    、4、5、6所示各罪，經原審以96年度易字第661號判決定應
    執行有期徒刑2 年10月確定（原裁定誤載為1年4月）（按未
    經減刑前），另如附表編號 7、8、9、10所示各罪，復經原
    審以96年度訴字第1037號判決定應執行有期徒刑1年4月確定
    ，有各該刑事判決及本院被告前案紀錄表在卷可按。茲檢察
    官聲請定其應執行之刑，原審審核認聲請為正當，乃依刑事
    訴訟法第477條第1項、刑法第53條、第51條第5 款等規定，
    裁定受刑人應執行有期徒刑4年。
二、按數罪併罰，分別宣告多數有期徒刑者，於各刑中之最長期
    以上，各刑合併之刑期以下，定其刑期。但不得逾30年，刑
    法第51條第5 款定有明文。次按在法律上有其外部界限及內
    部界限，前者法律上之具體規定，使法院得以具體選擇為適
    當裁判，此為自由裁量之外部界限，後者為法院裁量時，應
    考量法律之目的、法律秩序之理念所在，此為自由裁量之內
    部界限。法院為裁判時，二者均不得有所逾越。
三、經查：本件抗告人因犯附表編號1 至編號10所示之罪，其中
    附表編號1至6均為竊盜罪，經減刑後，各判處有期徒刑3 月
    、3月、3月、3月、3月、4月；而附表編號7至10則均為施用
    第一級毒品罪，經減刑後，各均判處有期徒刑5 月又15日，
    先後確定在案。上開數罪係裁判確定前所犯，而有二以上裁
    判，原審因依檢察官之聲請，定其應執行之刑。而依抗告人
    所犯上開10罪之減得之刑，最長期之刑為有期徒刑5 月又15
    日，合併刑期為有期徒刑41月（即3年5月），原裁定定其應
    執行刑為有期徒刑4 年，顯已逾越上開外部界限，於法顯有
    違誤。是抗告意旨執此指摘原裁定不當，為有理由，自應由
    本院將原裁定撤銷，發回原審法院詳為調查後更為適當之裁
    定。
四、據上論結，應依刑事訴訟法第413 條前段，裁定如主文。
中    華    民    國    99    年    8     月    24    日
                  刑事第八庭審判長法  官  張傳栗
                                  法  官  劉嶽承
                                  法  官  陳春秋
以上正本證明與原本無異。
如不服本裁定，應於收受送達後五日內向本院提出抗告狀。
                                  書記官  李家敏
中    華    民    國    99    年    8     月    25    日

司法院資訊處製作；財團法人民間司法改革基金會備份。
